【裁判字號】    98,易,3532
【裁判日期】    990527
【裁判案由】    竊盜
【裁判全文】
臺灣臺中地方法院刑事判決              98年度易字第3532號
公  訴  人  臺灣臺中地方法院檢察署檢察官
被      告  甲○○
上列被告因竊盜案件，經檢察官提起公訴（98年度偵字第23003
號），本院判決如下：
    主    文
甲○○於夜間侵入住宅竊盜未遂，累犯，處有期徒刑肆月，如易
科罰金，以新台幣壹仟元折算壹日。
    事    實
一、甲○○前因違反臺灣地區與大陸地區人民關係條例案件，經
    臺灣基隆地方法院以94年度基簡字第1045號判決，判處有期
    徒刑4月確定，已於民國95年3月8日易科罰金執行完畢。詎
    仍不知悔改，復意圖為自己不法之所有，於98年9月11日凌
    晨3時許之夜間，前往乙○○位於臺中縣神岡鄉○○路74號
    之住處，趁其鐵門並未上鎖之機會，無故侵入乙○○之上開
    住處內，在1樓及2樓房間內，正著手行竊之際，因乙○○在
    3樓聽聞異聲，以電話聯絡其父親報警。嗣甲○○因聽聞鐵
    門關閉之聲音，遂急忙由1樓後門逃離，其犯行因而未得逞
    ，經警於同日凌晨3時35分許，在上開住處後方之防火巷內
    查獲甲○○。
二、案經乙○○訴由臺灣臺中地方法院檢察署檢察官偵查起訴。
    理    由
一、訊據被告甲○○固坦承於前開時、地侵入乙○○之住宅等情
    不諱，惟矢口否認有前揭竊盜犯行，辯稱，伊因有憂鬱症，
    晚上經常睡不著覺，平日就在吃藥，吃藥後就不知道自己做
    了什麼事，也會到處亂走，伊案發當天晚上因吃了藥，不知
    為何會進入別人住處，沒有要偷別人東西的意思，被害人住
    處有電視、錄影機等物，伊都沒有拿任何東西云云；惟查，
    被告有前揭侵入住宅竊盜未遂行為，業據告訴人乙○○於警
    詢及偵查中指述甚詳（證人乙○○於警詢及偵查中之陳述，
    係被告以外之人於審判外之陳述，惟當事人於法院調查證據
    時，知有第159條第1項不得為證據之情形，而未於言詞辯論
    終結前聲明異議，視為同意，作為證據，且本院審酌其與被
    告素無怨隙，其陳述並無不適當之情形，依刑事訴訟法第
    159 條之5之規定，有證據能力），經本院向被告所抗辯其
    因病就醫服藥之相關醫療院所財團法人佛教慈濟綜合醫院台
    中分院及杏安診所查詢，據其等函覆稱，所開予被告之藥物
    ，應不致於暈眩或喪失意識、任意走動，有前揭二家醫療院
    所之函覆在卷足稽，參酌被告於警詢時尚供稱伊進入該住家
    約20 分鍾，在一樓有觸摸屋內的機車及電腦，在二樓摸抽
    屜及屋內物品等語，按被告既與告訴人不認識，而被告亦無
    吃藥後會隨意走動、暈眩等情形，卻半夜進入告訴人住處並
    任意觸摸屋內物品，其謂無竊盜之故意及行為，顯與常理不
    合，所辯應無可採，此外，並有查獲現場之照片四張附卷可
    稽，事證明確，被告犯行洵堪認定。
二、核被告所為，係犯刑法第321條第3項、第1項第1款之於夜間
    侵入住宅竊盜未遂罪，其於95年3月8日甫執行有期徒刑參月
    完畢，有台灣高等法院被告前案紀錄表可參，執行完畢後五
    年內故意再犯本件有期徒刑以上之罪，為累犯，依刑法第47
    條第1項之規定加重其刑，其雖著手竊盜行之實行，惟尚未
    竊得財物，為未遂犯，依刑法第25條第2項之規定減輕其刑
    ，爰審酌被告素行、所生損害、目前身體狀況不佳、犯罪動
    機、犯後態度等一切情情狀，量處如主文所示之刑，並諭知
    易科罰金之折算標準。
三、據上論斷，應依刑事訴訟法第二百九十九條第一項前段，刑
    法第三百二十一條第三項、第一項第一款、第四十七條第一
    項、第二十五條第二項、第四十一條第一項前段，判決如主
    文。
中    華    民    國    99    年    5     月    27    日
                  刑事第一庭    法  官  林清鈞
以上正本證明與原本無異。
如不服本判決應於收受判決後10日內向本院提出上訴書狀，並應
敘述具體理由；其未敘述上訴理由者，應於上訴期間屆滿後20日
內向本院補提理由書（均須按他造當事人之人數附繕本）「切勿
逕送上級法院」。
                                書記官  陳貴卿
中    華    民    國    99    年    5     月    27    日
附錄論罪科刑法條
中華民國刑法第321條
（加重竊盜罪）
犯竊盜罪而有左列情形之一者，處 6 月以上、 5 年以下有期徒
刑：
一、於夜間侵入住宅或有人居住之建築物、船艦或隱匿其內而犯
    之者。
前項之未遂犯罰之。

司法院資訊處製作；財團法人民間司法改革基金會備份。
